# 一致行动人是否构成关联方

提问人：你瞅我干啥 时间：2018-06-21 22:11:08
请教陈老师， A公司与B公司共同参与投资一个项目，A公司与B公司签订一致行动人协议，A公司与B公司之间是否构成关联方关系？
对于此类事项判定，有没有相关文件条款支撑？

回答人：chenyiwei
存在一致行动关系，只是表明双方在该特定事项上具有共同的利益，以及表决权的委托/受托关系，并不必然表明参与一致行动的各方之间存在会计准则或者股票上市规则所定义的关联方关系。原先即存在关联方关系的各方之间可能更容易结成一致行动关系，但不能反过来推论。